【裁判字號】    97,訴,4362
【裁判日期】    971121
【裁判案由】    毒品危害防制條例
【裁判全文】
臺灣板橋地方法院刑事判決              97年度訴字第4362號
公  訴  人  臺灣板橋地方法院檢察署檢察官
被      告  甲○○
上列被告因違反毒品危害防制條例案件，經檢察官提起公訴（97
年度毒偵字第7942號），被告於準備程序進行中，就被訴事實為
有罪之陳述，本院告知其簡式審判程序之旨，聽取當事人意見後
，裁定由受命法官獨任依簡式審判程序審理，茲判決如下：
    主  文
甲○○施用第一級毒品，累犯，處有期徒刑捌月。
    事  實
一、甲○○前因施用第二級毒品案件，經本院以92年度毒聲字第
    1981號裁定送觀察、勒戒後，因無繼續施用毒品之傾向，於
    民國92年7 月16日執行完畢釋放出所，並由臺灣板橋地方法
    院檢察署檢察官以92年度毒偵字第2132號為不起訴處分在案
    。復於前開觀察、勒戒執行完畢釋放後5 年內，因施用第一
    、二級毒品案件，經臺灣高等法院以93年度上訴字第3631號
    判決判處有期徒刑7 月、3 月，應執行有期徒刑8 月後，最
    高法院以94年度臺上字第2969號判決上訴駁回而確定，於95
    年5 月28日執行完畢。詎仍不知悔改，另基於施用第一級毒
    品海洛因之犯意，於97年8 月4 日上午10時15分為警採尿往
    前回溯26小時內之某時許，在臺北縣永和市○○路附近某公
    園內，以將海洛因置入注射針筒（未扣案）加水液化後施打
    之方式，施用海洛因1 次。嗣於97年8 月4 日上午9 時45分
    許，在臺北縣永和市○○路與仁愛路口，因購買注射針筒為
    警察覺有疑，採集其尿液送驗呈施用海洛因之反應，因而查
    悉上情。
二、案經臺北縣政府警察局永和分局報告臺灣板橋地方法院檢察
    署檢察官偵查起訴。
    理  由
一、上開犯罪事實，業經被告甲○○於本院審理時坦承不諱（見
    本院卷第20、29頁），而其為警查獲時所採集之尿液，經以
    酵素免疫分析法初步篩選，再以氣相層析質譜儀分析法確認
    ，確呈現嗎啡（施用毒品海洛因代謝物為嗎啡）陽性反應，
    有臺北縣政府警察局永和分局毒品案被移送者姓名及代碼對
    照表（代碼編號：F0000000號）、臺灣檢驗科技股份有限公
    司濫用藥物檢驗報告（代碼編號：F0000000號）各1 份在卷
    可稽（見偵查卷第7 、8 頁），又施毒者尿液中嗎啡成分之
    檢出，雖與其投與方式、投與量、個人體質、採尿時間與檢
    測儀器之精密度等諸多因素有關，僅憑尿液中呈嗎啡陽性反
    應，無法確實推算吸食海洛因距採集尿液時間之長短，惟平
    均可檢出時限為26小時（以注射6 毫克之海洛因鹽酸鹽計算
    ），為本院歷來辦理毒品案件職務上所知悉之事項，且經行
    政院衛生署藥物食品檢驗局以81年9 月8 日（81）藥檢一字
    第8114885 號函示明確，足認被告之自白與事實相符。另觀
    之事實欄所載被告前案紀錄，被告於觀察、勒戒執行完畢釋
    放後5 年內，再犯施用第一、二級毒品罪，經依法追訴處罰
    ，有臺灣高等法院被告前案紀錄表1 份附卷可憑（見本院卷
    第33至39頁），其犯本案，屬毒品危害防制條例第20條、第
    23條規定之「5 年內再犯」，因再犯率甚高，原實施之觀察
    、勒戒已無法收其實效，即應依同條例第10條處罰（最高法
    院97年第5 次刑事庭會議決議參照）。本案事證明確，被告
    犯行洵堪認定，應依法論科。
二、按海洛因屬毒品危害防制條例第2 條第2 項第1 款規定之第
    一級毒品，核被告所為，係犯毒品危害防制條例第10條第1
    項之施用第一級毒品罪。其為上開犯行而持有第一級毒品海
    洛因，持有之低度行為，應為施用之高度行為所吸收，不另
    論罪。被告有如事實欄所示之前案紀錄，於95年5 月28日執
    行完畢乙節，有前揭臺灣高等法院被告前案紀錄表1 份存卷
    可參，其於有期徒刑執行完畢5 年內，故意再犯本件有期徒
    刑以上之罪，為累犯，應依刑法第47條第1 項之規定加重其
    刑。至被告於本院審理時，供承其另有他次施用毒品犯行為
    警查獲，請求本院依接續犯之規定併予審理云云（見本院卷
    第22至25頁），衡諸被告各該施用毒品行為，均是為警查獲
    後再次為之，且時間上間隔至少數日，無論從被告之主觀犯
    意或客觀行為，均難認合於接續犯之要件，本院無從併予審
    理，附此敘明。爰審酌被告已因相同犯行經觀察、勒戒之處
    遇，猶未能知所警惕，顯然漠視法令之禁制，惟其犯罪行為
    主要係戕害自身，並未直接積極損害他人之利益，且事後坦
    承犯行，犯後態度尚無不良，暨其施用毒品之動機、目的、
    素行等一切情狀，量處如主文所示之刑。
據上論斷，應依刑事訴訟法第273 條之1 第1 項、第299 條第1
項前段，毒品危害防制條例第10條第1 項，刑法第11條前段、第
47條第1 項，判決如主文。
本案經檢察官陳伯均到庭執行職務。
中    華    民    國    97    年    11    月    21    日
                    刑事第十庭  法  官  許炎灶
以上正本證明與原本無異。
如不服本判決，應於判決送達後10日內向本院提出上訴狀（應附
繕本），其未敘述上訴理由者，應於上訴期間屆滿後20日內補提
理由書狀於本院，上訴於臺灣高等法院。
                                書記官  屠衛民
中    華    民    國    97    年    11    月    21    日
附錄本案論罪科刑法條：毒品危害防制條例第10條第1 項。
毒品危害防制條例第10條
施用第一級毒品者，處6 月以上5 年以下有期徒刑。
施用第二級毒品者，處3 年以下有期徒刑。


司法院資訊處製作；財團法人民間司法改革基金會備份。
